臺灣高等法院高雄分院刑事裁定　　　　　　96年度抗字第65號
抗　告　人　甲○○
被　　　告　乙○○
　　　　　　　　　　　號
　　　　　　　　　　現於臺灣高雄看守所附設勒戒所
上列抗告人因違反毒品危害防制條例沒入保證金案件，不服臺灣
高雄地方法院中華民國96年1 月15日裁定（95年度訴字第3400號
），提起抗告，本院裁定如下：
    主  文
抗告駁回。
    理  由
一、本件抗告意旨略以：被告乙○○因罹患開放性肺結核，經原
    法院裁定准以新台幣 (下同)20 萬元交保停止羈押，在此期
    間，被告並無逃亡藏匿，因原法院傳訊被告之住址送達錯誤
    ，嗣又因簽收原法院訴訟文書者非被告本人及簽收者未告知
    被告，致被告不知原法院傳訊時間，而未前往應訊，且因罹
    肺結核，為避免傳染他人，甚少與他人接觸，並非逃亡或藏
    匿，是被告並未前往法院應訊，顯非刑事訴訟法第118 條之
    情形，原法院裁定沒入20萬元保證金，顯然有誤云云。
二、按具保之被告逃匿者，應命具保人繳納指定之保證金額，並
    沒入之。不繳納者，強制執行。保證金已繳納者，沒入之，
    刑事訴訟法第118 條第1 項定有明文。查：被告乙○○因違
    反毒品危害防制條例案件，經原法院以95年度聲字第476 號
    裁定，准被告提出20萬元保證金後，停止羈押，嗣由抗告人
    甲○○於同年8 月7 日提出20萬元保證金後，予以釋放，此
    有上開裁定、原法院保證金收入收據、保證人身分證、釋票
    等影本各一份在卷足證。被告停止羈押後，原法院通知被告
    應於同年12月1 日上午10時到院行準備程序，該通知傳票於
    同年11月14日分別送達被告之住所屏東縣屏東市○○○路○
    段141 巷19號及居所同市○○○路○段93巷22弄22號，均由
    被告之同居人即被告之父收受該傳票，且同時通知保證人即
    抗告人請偕同被告於上開時間到庭，否則沒入保證金，該通
    知傳票亦送達於抗告人之住所屏東市○○○路○段141 巷17
    號，並由抗告人之父於同年月11月14日收受等情，亦有原法
    院送達證書三份在卷足考。惟被告並未於同年12月1 日準時
    到庭行準備程序，亦有原法院該準備程序筆錄在卷足稽。嗣
    原法院囑託台灣屏東地方法院檢察署代為拘提被告，經該署
    函復因被告行方不明，致無法代為拘提，亦有該署屏檢瑞孝
    字第886 號函在卷足按，顯然被告已經逃匿，原法院因而依
    據上開規定，裁定將保證人即抗告人繳納之保證金20萬元沒
    入，依法並無不合。至被告上開傳票雖非由其本人收受，惟
    該傳票既已由其同居人收受，依刑事訴訟法第第62條準用民
    事訴訟法第137 條之規定，應屬合法送達，不因收受該傳票
    之人是否告知或轉交該傳票，而異其效力。另被告雖罹患肺
    結核病，然其係因犯該病，始由原法院准予具保停止羈押，
    其於95年8 月7 日具保停止羈押，迄原法院於同年12月1 日
    行準備程序，其治療時間已將近四個月，並無不能到庭之正
    當理由，抗告意旨執此指摘原裁定不當，為無理由，應予駁
    回。
三、據上論結，應依刑事訴訟法第412 條，裁定如主文。
中　　華　　民　　國　　96　　年　　4 　　月　　11　　日
                  刑事第六庭    審判長法  官 王憲義
                                      法  官 李璧君
                                      法  官 張盛喜
以上正本證明與原本無異。
如不服本裁定應於送達後5 日內向本院提出抗告狀。
中　　華　　民　　國　　96　　年　　4 　　月　　11　　日
　　　　　　　　　　　　　　　　　　　書記官 張文斌
